【裁判字號】    99,交聲,912
【裁判日期】    990731
【裁判案由】    違反道路交通管理處罰條例聲明異議
【裁判全文】
臺灣桃園地方法院交通事件裁定        99年度交聲字第912號
原處分機關  交通部公路總局新竹區監理所
異  議  人
即受處分人  甲○○
上列異議人即受處分人因違反道路交通管理處罰條例案件，對於
交通部公路總局新竹區監理所民國99年6 月22日桃監裁罰字第裁
52-DB0000000號違反道路交通管理事件裁決書所為處分，聲明異
議，本院裁定如下：
    主  文
異議駁回。
    理  由
一、原處分意旨略以：異議人即受處分人甲○○於民國99年5 月
    5 日上午7 時41分許，駕駛車牌號碼160-DLP 號重型機車，
    沿桃園縣中壢市○○路由桃園往中壢方向行駛，行經中華路
    與通基處該有燈光號誌管制之交岔路口時，闖紅燈後左轉往
    通基處方向行駛，經桃園縣政府警察局中壢分局自強派出所
    警員填製桃警局交字第DB0000000 號舉發違反道路交通管理
    事件通知單舉發上開違規事實，限於99年5 月20日前，至交
    通部公路總局新竹區監理所桃園監理站聽候裁決，嗣異議人
    於99年5 月16日提出申訴，經原處分機關即交通部公路總局
    新竹區監理所認異議人確違反道路交通管理處罰條例第53條
    第1 項之規定，乃於99年6 月22日以桃監裁罰字第裁52-DB0
    000000號裁決書，依違反道路交通管理事件統一裁罰基準表
    及道路交通管理處罰條例第63條第1 項第3 款之規定，裁處
    異議人罰鍰新臺幣（下同）1,800 元，並記違規點數3 點等
    語。
二、聲明異議意旨略以：異議人當時係於中華路上交通號誌顯示
    綠燈時即通過停止線，欲以兩段式左轉往通基處方向行駛，
    因待轉區車輛過多，乃停靠在停止線前，待通基處方向交通
    號誌顯示綠燈，待轉區車輛陸續通過後，始順利進入待轉區
    左轉，實無闖紅燈之情事，且舉發警員係站立在通基處執行
    勤務，該位置地勢較低、遮蔽物甚多，顯無法查見中華路上
    停止線位置之車況，致誤認異議人有於紅燈時超越停止線左
    轉之違規情事，為此，爰依法聲明異議，請求撤銷原處分等
    語。
三、按道路交通標誌標線號誌設置規則第206 條第5 款第1 目規
    定：車輛面對圓形紅燈表示禁止通行，不得超越停止線或進
    入路口。次按汽車行駛至交岔路口，其行進、轉彎，應遵守
    燈光號誌，道路交通安全規則第102 條第1 項第1 款定有明
    文。又汽車駕駛人，行經有燈光號誌管制之交岔路口闖紅燈
    者，處新臺幣1,800 元以上5,400 元以下罰鍰，並應記違規
    點數3 點，道路交通管理處罰條例第53條第1 項、63條第 1
    項第3 款分別定有明文。
四、經查：
(一)、異議人駕駛車牌號碼160-DLP 號重型機車，於前開時、地闖
    紅燈左轉，而為警員製單舉發違規等情，有舉發違反道路交
    通管理事件通知單影本1 紙附卷可稽，並經證人即本件舉發
    警員乙○○於本院訊問時具結證稱：當天我站在桃園縣中壢
    市○○路背對通基處，執行交通疏導勤務，當時面向我前方
    之交通號誌為綠燈，故中華路上之交通號誌一定是紅燈，我
    看見異議人駕駛車輛從中華路左轉往我站立方向即通基處直
    行而來，就攔停異議人製單舉發，異議人當時僅表示他沒有
    違反憲法，不能依道路交通管理處罰條例處罰他，現場並未
    爭執沒有闖紅燈等語詳確（見本院卷第23頁背面、第24頁）
    。而本件並無任何積極證據足以證明該執勤警員之舉發係屬
    虛偽，或使人足信該名警員有何不可採之品性證據或前科證
    據存在，異議人亦未提出該名執勤警員之舉發確屬不實之相
    關證據以供調查，尚難僅憑異議人之片面指述遽認本件有濫
    行取締之情事，則執勤警員本其維護交通秩序安全職責所為
    之依法舉發，自應受到合法正確之推定。況證人乙○○為桃
    園縣政府警察局中壢分局自強派出所警員，與異議人素不相
    識，復無怨隙，應無甘冒觸犯偽證重罪，故意構詞誣陷異議
    人之可能，其證述應堪採信。
(二)、再者，對照證人乙○○提出之道路現場照片6 張（見本院卷
    第27至29頁）可知，當通基處前方道路交通號誌顯示為綠燈
    時，中華路與通基處路口之交通號誌即為紅燈，依證人乙○
    ○證稱當日執行勤務之所在位置，或可能無法清晰查見中華
    路與通基處路口之交通號誌燈號，然確得以通基處前方道路
    交通號誌燈號，進而推認中華路與通基處路口之交通號誌顯
    示情況。參以異議人就其於通基處前方道路交通號誌顯示綠
    燈時，有自中華路駕車往通基處方向行駛一節亦不否認（見
    本院卷第6 頁），設若異議人確係於中華路與通基處路口之
    交通號誌顯示綠燈時即通過停止線，僅因無法進入前方待轉
    區，乃於停止線前待轉，衡情於遭警攔停舉發違規時，理當
    陳明該情，詎其自為警攔停之時起，迄至向原處分機關提出
    申訴時，均僅陳稱伊所為並未違反憲法，若無違反憲法所賦
    予之權力，請勿以道路交通管理處罰條例處罰云云，而未陳
    明上情，此經證人乙○○證述明確，已詳如前述，復有異議
    人提出之申訴書1 份在卷可按（見本院卷第16至17頁），嗣
    異議人遲至向本院提起聲明異議時，始以前詞置辯，已見情
    虛。益證證人乙○○證述目睹異議人有闖紅燈後左轉之情事
    ，非屬虛妄。
(三)、綜據上證，異議人於上揭時地確騎乘重型機車而有上開闖紅
    燈左轉之違規事實，至為明確。所辯未有闖紅燈左轉情事，
    顯係事後卸責之詞，不足採信。
五、綜上所述，異議人所辯上情，殊無足取，其有上開闖紅燈之
    交通違規行為，洵堪認定。從而，原處分機關援引道路交通
    管理處罰條例第53條第1 項、第63條第1 項第3 款，以及違
    反道路交通管理事件統一裁罰基準表之規定，裁處異議人罰
    鍰1,800 元，並記違規點數3 點，於法核無不合，異議人猶
    執前詞指摘原處分不當，非有理由，應予駁回。
六、依道路交通管理處罰條例第87條第2 項、道路交通案件處理
    辦法第19條，裁定如主文。
中    華    民    國    99    年    7    月     31    日
                    交通法庭  法  官  劉淑玲
以上正本證明與原本無異。
如不服本裁定，應於裁定送達後5 日內向本院提出抗告狀。
                              書記官  許婉茹
中    華    民    國    99    年    8     月    4     日

司法院資訊處製作；財團法人民間司法改革基金會備份。
